臺灣士林地方法院刑事判決　　　　　　　　　　　　　九十三年度易字第四七七號
　　公　訴　人　臺灣士林地方法院檢察署檢察官
　　被　　　告　丙○○
右列被告因傷害等案件，經檢察官聲請簡易判決處刑（九十二年度偵字第一０七一七
號），本院內湖簡易庭認不宜行簡易判決處刑（九十三年度湖簡字第一八號），簽由
本院改依通常程序審理，本院經訊問被告後，被告為認罪之答辯，認為宜以簡式審判
程序審理並判決如左：
    主  文
丙○○傷害人之身體，處拘役伍拾玖日，如易科罰金以佰元折算壹日。
    事  實
一緣丙○○之妻丁○○委任代理人楊美雲，於民國九十二年九月十八日參加本院九十
  年度執字第一三０五一號，債權人第一商業銀行股份有限公司聲請拍賣債務人古光
  宇所有門牌號碼台北縣汐止市○○路二一四巷十二號一至四樓建物，及該建物座落
  之台北縣汐止市○○○段車坪寮小段一六六─三六二地號土地強制執行案件之競標
  ，丁○○以新台幣（下同）七百五十八萬八千元得標，並於同年月二十四日繳納價
  款，旋經本院發予權利移轉證書，而為上開房地之所有權人。因戊○○（所涉恐嚇
  、傷害犯行另行審結）家人居住在丁○○標得之前開房地內，丙○○為能早日遷入
  該屋居住，遂與戊○○相約商談戊○○家人搬遷事宜。戊○○偕同其兄弟謝先知、
  謝先英於同年十月十三日十八時三十分許至台北縣汐止市○○路十二號「五指山土
  雞城」，與丙○○、丁○○、丙○○友人乙○○及陳姓代書餐敘討論交屋事宜，至
  二十一時二十分許，謝先知、謝先英及陳姓代書相繼離開，餘戊○○、丙○○、丁○○及乙○○續為商談，詎戊○○先稱原屋主積欠其債務，次對丙○○等人恐嚇稱
  ：「你搬進去得標的房子會死人，我要放定時炸彈在裡面」等語。丙○○為期戊○○儘速搬遷，遂拿出現金五萬元稱係搬遷費並交至戊○○處，戊○○憤而丟回丙○○處稱：「這是五萬美金嗎？」，乙○○見狀，認事不關已，遂至他桌與五指山土
  雞城之老闆甲○○聊天，戊○○與丙○○於乙○○離開後，仍續生口角爭執，丁○○見場面緊張遂至櫃臺撥打電話欲央丙○○、戊○○均認識之友人前來排解，戊○○與丙○○於丁○○離開後，仍續生爭執，丙○○思及戊○○強佔丁○○得標之法
  拍屋，且又出言恐嚇，氣憤難平，其可預見用力將餐桌上之酒瓶、杯盤推向戊○○
  處，酒瓶、杯盤可能破碎，戊○○將遭破碎之酒瓶、杯盤刺傷，竟仍於二十一時三
  十分許基於普通傷害之故意用力將餐桌上之酒瓶、杯盤推向戊○○，致使破碎之酒
  瓶割傷戊○○之右上臂，戊○○遭此傷害，亦起普通傷害之故意，毆打丙○○，丙○○即承前開傷害之接續犯意徒手與戊○○互相拉扯及毆打，二人並倒在地上互相
  拉扯、扭打，戊○○之頭部因而撞擊重物，經聞聲相繼前來之乙○○、甲○○勸阻
  、拉開，二人始罷手，戊○○因而受有右上臂二處各約三公分及六公分之撕裂傷、
  頭部鈍器撞擊傷、兩手銼傷（聲請簡易判決處刑書誤為鈍傷，應予更正）及瘀傷之
  普通傷害。
二案經被害人戊○○訴由台北縣政府警察局汐止分局報告台灣士林地方法院檢察署檢
  察官偵查起訴。
    理  由
一右揭犯罪事實，業據被告丙○○於偵查、本院調查、審理自白不諱，及於本院審理
  戊○○犯恐嚇、傷害案件作證時陳述在卷（參本院九十三年十一月十日十四時之審
  理筆錄第十九頁），復據證人戊○○、丁○○、乙○○、甲○○證述綦詳，且有財
  團法人國泰綜合醫院內湖分院開立予告訴人戊○○之診斷證明書在卷可參。而被告
  丙○○之妻丁○○委任代理人楊美雲，參加本院九十年度執字第一三０五一號強制
  執行案件前開房地競標，丁○○得標，並取得本院核發之權利移轉證書，而為上開
  房地之所有權人。因戊○○家人居住在丁○○標得之前開房地內，丙○○為能早日
  遷入該屋居住，遂與戊○○相約商談戊○○家人搬遷事宜。戊○○偕同其兄弟謝先
  知、謝先英於九十二年十月十三日十八時三十分許至台北縣汐止市○○路十二號「
  五指山土雞城」，與丙○○、丁○○、乙○○及陳姓代書餐敘討論交屋事宜，至二
  十一時二十分許謝先知、謝先英及陳姓代書相繼離開等情，已據證人丁○○、乙○○、甲○○、戊○○證述在卷，並經本院調取本院九十年度執字第一三０五一號執
  行卷核閱無誤，復有投標書、強制執行案款收據、本院權利移轉證書等影本在卷可
  參。再查告訴人戊○○雖指稱：被告丙○○敲碎酒瓶再持破碎之酒瓶刺傷伊云云，
  然為被告丙○○堅詞否認，訊據在場之證人丁○○、乙○○、甲○○等人亦均證稱
  ：未見被告丙○○持破碎之酒瓶刺告訴人戊○○等語，再查在被告丙○○與戊○○
  起衝突前，二人坐在圓桌用餐，被告丙○○坐在告訴人戊○○對面等情，已據告訴
  人戊○○陳明，倘被告丙○○確有敲破酒瓶，自被告戊○○對面衝過來要刺被告戊○○之舉，衡情被告戊○○應有緩衝之時間逃避或呼救，焉有可能靜坐該處遭被告
  丙○○以破碎酒瓶刺傷之理？再查告訴人戊○○因被告丙○○之傷害受有右上臂二
  處各約三公分及六公分之撕裂傷之傷害，此撕裂傷顯非徒手所致，是該傷應係被告
  丙○○將餐桌上之酒瓶、杯盤推向戊○○處時，戊○○遭破碎之酒瓶刺傷所致，告
  訴人戊○○稱：係被告丙○○敲碎酒瓶後，持破碎之酒瓶衝過來刺傷伊云云顯為誇
  大之詞，不足採信，至被告戊○○所受之頭部鈍器撞擊傷，則應係二人互毆、拉扯
  ，倒落在地上互相拉扯、扭打，告訴人戊○○之頭部因而撞擊重物所致。公訴人漏
  未斟酌被告丙○○掃落餐桌上之酒瓶、碗盤，致破碎之酒瓶割傷告訴人戊○○部分
  ，尚有未洽，應予補充。綜上所述，堪認被告丙○○之自白與事實相符，足以採信
  。本件事證明確，被告犯行洵堪認定，應依法論科。
二核被告丙○○所為，係犯刑法第二百七十七條第一項之傷害罪，其多次毆擊被告戊○○之犯行，時間密接、場所同一，顯係基於一接續之犯意為之，應論以一罪。爰
  審酌被告丙○○犯罪之動機、手段、告訴人戊○○所受之損害、犯後坦認犯行，並
  表示欲與告訴人戊○○和解，惟因被告戊○○拒絕，而無法協商等一切情事，量處
  如主文所示之刑，並諭知易科罰金之折算標準。
據上論斷，應依刑事訴訟法第四百五十二條、第二百九十九條第一項前段、第二百七
十三條之一第一項、刑法第二百七十七條第一項、第四十一條第一項，罰金罰鍰提高
標準條例第一條前段、第二條，判決如主文。
本案經檢察官高俊申到庭執行職務
中　　　華　　　民　　　國　　九十三　　年    十一    月　　 二十四　　 日
                    臺灣士林地方法院刑事第一庭
                                  法  官  江  翠  萍
右正本證明與原本無異。
如不服本判決，應於判決送達後十日內，向本院提出上訴狀。
                                  書記官  范  淑  芬
中　　　華　　　民　　　國　　九十三　　年　　十一　　月　　 二十九　　 日
論罪條文，刑法第二百七十七條第一項：
刑法第二百七十七條：(普通傷害罪)
傷害人之身體或健康者，處三年以下有期徒刑、拘役或一千元以下罰金。
